臺灣桃園地方法院小額民事判決
111年度壢小字第623號
原      告  黃瓅靚  

被      告  鍾自強  
上列當事人間請求損害賠償事件，原告提起刑事附帶民事訴訟，
經本院刑事庭以110年度審附民字第606號裁定移送前來，本院於
民國111年8月2日言詞辯論終結，判決如下︰
    主      文
一、被告應給付原告新臺幣8,000元，及自民國110年10月6日起
    至清償日止，按年息5％計算之利息。
二、原告其餘之訴駁回。
三、本判決第一項得假執行。
    事實及理由
一、原告主張：兩造前為桃園市楊梅區陽光學苑大樓社區住戶，
    因素有嫌隙，被告於民國109年9月8日上午7時20分許，在社
    區大樓3樓電梯口之不特定多數人得以共見共聞之公開場所
    ，以中指比向原告，足以貶損原告之名譽。爰依侵權行為法
    律關係，請求被告賠償精神慰撫金新臺幣（下同）5萬元。
    並聲明：被告應給付原告5萬元，及自起訴狀繕本送達翌日
    起至清償日止，按週年利率5%計算之利息。
二、被告則以：對於刑事判決認定之事實伊不爭執，也已經認罪
    ，當時伊係基於氣憤與無奈，是原告先開門挑釁才會比中指
    等語，資為抗辯，並聲明：駁回原告之訴。
三、本院得心證之理由：
  ㈠原告主張被告於上揭時、地，以中指比向原告，業經本院刑
    事庭以110年度審簡字第621號刑事判決認定被告犯公然侮辱
    罪，處罰金2,000元，如易服勞役，以1,000元折算1日，有
    該刑事判決在卷可憑，並經本院依職權調閱該刑事卷宗核閱
    無訛，復為被告所不爭執，堪信原告上開主張為真。
  ㈡按因故意或過失不法侵害他人之權利者，負損害賠償責任；
    不法侵害他人之身體、健康、名譽、自由、信用、隱私、貞
    操，或不法侵害其他人格法益而情節重大者，被害人雖非財
    產上之損害，亦得請求賠償相當之金額，民法第184條第1項
    前段、第195條第1項前段，分別定有明文。又按不法侵害他
    人之人格權，被害人受有非財產上損害，請求加害人賠償相
    當金額之慰撫金時，法院對於慰撫金之量定，應斟酌實際加
    害情形、所造成之影響、被害人痛苦之程度、兩造之身分地
    位、經濟情形及其他各種狀況，以核定相當之數額（最高法
    院51年台上字第223號判決要旨參照）。查，被告確有上開
    侵權行為之事實，已如前述，堪認原告之名譽以及人格確受
    有貶損，自得依據上述規定請求精神慰撫金，審酌原告之教
    育程度，目前擔任教育工作者，月收入為4萬多元，名下有
    房屋、土地及汽車等財產資料共12筆（見本院卷第31頁背面
    及個資卷）；被告為碩士畢業畢業，目前為工程師，月收入
    5萬元，名下有房屋、土地及汽車等財產資料共3筆（見本院
    卷第31頁背面及個資卷），併審酌被告加害程度、原告所受
    精神痛苦程度及本件損害發生原因等一切情狀，認原告請求
    給付之精神慰撫金以8,000元為妥適，逾此範圍之請求即屬
    無據。
  ㈢末按遲延之債務，以支付金錢為標的者，債權人得請求依法
    定利率計算之遲延利息；應付利息之債務，其利率未經約定
    ，亦無法律可據者，週年利率為百分之五；給付無確定期限
    者，債務人於債權人得請求給付時，經其催告而未為給付，
    自受催告時起，負遲延責任。其經債權人起訴而送達訴狀，
    或依督促程序送達支付命令，或為其他相類之行為者，與催
    告有同一之效力，民法第233條第1項前段、第203條、第229
    條第2項分別有明文規定。本件原告之請求，核屬無確定期
    限之給付，原告請求被告給付自起訴狀繕本送達翌日即110
    年10月6日起至清償日止，按週年利率5%計算之利息，核無
    不合，應予准許。
四、綜上所述，原告據以提起本訴，請求被告給付8,000元，及
    自起訴狀繕本送達翌日即110年10月6日起至清償日止，按年
    息5％計算之利息，為有理由，應予准許，逾此範圍之請求，
    為無理由，應予駁回。
五、本件係小額程序為被告敗訴之判決，依民事訴訟法第436條
    之20規定，應依職權宣告假執行。
六、本件事證已臻明確，兩造其餘攻擊防禦方法及證據，核與判
    決之結果不生影響，爰不一一論列，併此敘明。
七、本件原告係於刑事訴訟程序提起民事訴訟，經本院刑事庭裁
    定移送前來，依刑事訴訟法第504條第2項規定，無庸繳納裁
    判費，且本件訴訟繫屬期間亦未增生訴訟費用事項，故無訴
    訟費用負擔問題，併予敘明。
中　　華　　民　　國   111 　年　　8　　月　 　12 　　日
                  中壢簡易庭  法  官  劉哲嘉
以上正本證明與原本無異。
如不服本判決，須以違背法令為理由，於判決送達後20日內向本
庭（桃園市○○區○○路0 段000 號）提出上訴狀。（須按他造
當事人之人數附繕本）。
中　　華　　民　　國　 111 　年　　8　　月　　 12 　　日
                              書記官  陳香菱
附錄：
一、民事訴訟法第436條之24第2項：
    對於小額程序之第一審裁判上訴或抗告，非以其違背法令為
    理由，不得為之。
二、民事訴訟法第436條之25：
    上訴狀內應記載上訴理由，表明下列各款事項：
    （一）原判決所違背之法令及其具體內容。
    （二）依訴訟資料可認為原判決有違背法令之具體事實。
三、民事訴訟法第471條第1項：（依同法第436 條之32第2 項規
    定於小額事件之上訴程序準用之）上訴狀內未表明上訴理由
    者，上訴人應於提起上訴後20日內，提出理由書於原第二審
    法院；未提出者，毌庸命其補正，由原第二審法院以裁定駁
    回之。